# 收到营业税退款冲减营业税金及附加还是计入营业外收入？

提问人：yafang990742070 时间：2017-08-30 21:03:41
老师，公司 2016 年收到 2015 年度符合政策的营业税退税 500 万元（含附加税），审计老师出的审计报告是冲减营业税金及附加，理由是营业税是价内税，现在税务所发现 2016 年汇算清缴要求全部调整，计入营业外收入中。请问 1 、从会计上 500 万应该计入哪个科目？ 2 、年度所得税汇算清缴可以不按照审计报告来填写数据？第一次做汇算清缴。谢谢各位老师

回答人：chenyiwei
会计处理方面，审计师意见合理，符合税法规定直接从国库退库的税款应冲减“税金及附加”（即使是在全面营改增之后收到的）。

提问人：心海拂清风 时间：2017-08-31 08:03:35
施工企业处置废旧物资计入其他业务收入（经常处置，几乎每月都有一些）还是冲减工程施工科目，我理解如果之前已经计入了工程施工，是不是冲减工程施工更好一些，如果没计，计入其他业务收入更好吧，谢谢。

回答人：chenyiwei
建议将处置价款确认为其他业务收入。同时对被处置的废旧物资成本，如果此前已经计入工程施工成本的，则从工程施工成本中转出到其他业务成本。

提问人：yafang990742070 时间：2017-09-01 20:04:13
陈老师，请问符合税法规定直接从国库退库的税款应冲减“税金及附加”有文件吗？现在税务所老师一定让我改科目，关键我 2017 年也有同样的营业税退款，我不想明年再被约谈一次

回答人：chenyiwei
这类情况是视同直接减免的（增值税除外），不属于政府补助，自然也就不应计入营业外收入。